【裁判字號】    99,抗,97
【裁判日期】    990812
【裁判案由】    裁判認可
【裁判全文】
臺灣臺北地方法院民事裁定                99年度抗字第97號
抗  告  人  中國信託商業銀行股份有限公司
法定代理人  丁○○○○
代  理  人  黃璽麟律師
            洪玉姍律師
相  對  人  丙○○○ ○○○○.
            甲○○○○○ ○○.
            乙○○○○○○ ○.
前列3人
共同代理人  蔡欽源律師
            洪紹恒律師
上列抗告人因裁判認可事件，對於中華民國98年9 月29日本院98
年度審聲字第514 號裁定提起抗告，本院裁定如下：
    主  文
抗告駁回。
抗告程序費用新臺幣壹仟元由抗告人負擔。
    理  由
一、按因裁定而權利受侵害者，得為抗告，非訟事件法第41條第
    1 項固有明文。所謂因裁定而權利受侵害之人，係指因裁定
    而其權利直接受侵害者而言，例如，本票執票人依票據法第
    123 條規定，聲請法院裁定許可對發票人強制執行，該發票
    人即係其權利直接受侵害之人（最高法院88年度台抗字第42
    8 號裁定意旨參照）。又所謂權利係指法規所賦予及保護之
    私法或公法上主觀之權利，包括法律上保障期待利益；且所
    指侵害，必須該裁判主文（並非僅限於理由）直接損及抗告
    權人之法律地位，致其權利被撤銷、限制或減少，其行使被
    干擾或阻礙，阻止其法律地位之改善而言。
二、抗告意旨略以：抗告人與相對人所代理之美國雷曼兄弟亞洲
    商業有限公司（下稱雷曼亞洲公司）就連動債之爭議，現由
    本院以98年度審重訴字第670 號事件審理中，若雷曼亞洲公
    司於香港進行破產清算程序，依破產法第4 條之規定，對雷
    曼亞洲公司於中華民國之財產應不生任何效力。若准此裁定
    發生效力，相對人將可能藉由破產程序為抗辯之理由，而有
    礙抗告人於前開訴訟中對相對人請求損害賠償權利之虞，為
    此提起抗告，求為廢棄原裁定等語。
三、經查，相對人前經本院於民國98年1 月5 日以97年度審聲字
    第1037號民事裁定予以認可為雷曼亞洲公司之臨時清算人，
    再於98年9 月29日經本院裁定認可續就上開清算事件，選任
    相對人為雷曼亞洲公司之共同清算人，有上開裁定書在卷可
    憑。茲抗告人並非原裁定之當事人，且按和解在外國成立或
    破產在外國宣告者，對於債務人或破產人在中國之財產不生
    效力，破產法第4 條既有明文，且原裁定主文及理由之內容
    ，僅認可雷曼亞洲公司清算人之選任，並未認可香港法院宣
    告雷曼亞洲公司破產宣告之效力，亦及於該公司在中華民國
    之財產，自無直接損及抗告人之法律地位，致其權利被撤銷
    、限制或減少之情事存在，其顯無因該裁定而權利受侵害，
    揆諸非訟事件法第41條第1 項規定，抗告人自無抗告權而不
    得提起抗告。準此，抗告人以其個人名義提起本件抗告，為
    不合法，應予駁回。
四、依非訟事件法第21條第2 項、第24條第1 項、第41條第1項
    、第46條，民事訴訟法第495 條之1 第1 項、第449 條第1
    項、第95條、第78條，裁定如主文。
中    華    民    國    99    年    8     月    12    日
                  民事第五庭 審判長法  官  薛中興
                                   法  官  胡宏文
                                   法  官  吳佳薇
以上正本係照原本作成。
本裁定不得抗告。
中    華    民    國    99    年    8     月    12    日
                                   書記官  黃曼琳

司法院資訊處製作；財團法人民間司法改革基金會備份。
